# 求助陈版主及各位老师，关于报表列报格式

提问人：meicina404 时间：2020-07-07 09:18:00
请教陈老师及各位老师，企业已执行新金融工具准则，对于长期借款的应付利息，已重分类至“一年内到期的非流动负债”科目。但对于短期借款，由于银行的计息周期为 21 天，企业计息按照 30 天计算，因此存在短期借款应付利息余额，该应付利息在报表列报时，企业将其重分类至“一年内到期的非流动负债”科目，是否正确。我们认为该项短期借款应付利息，仍应反映在报表“其他应付款”项下

回答人：chenyiwei
不恰当。其本金的初始期限即不超过一年，所以不能称为“一年内到期的非流动负债”。应在“短期借款”科目下设置“应计利息”明细科目核算，报表列报时并入“短期借款”项目。